# 同一控制下企业合并成本

提问人：yanggh770915 时间：2016-12-01 12:11:36
请教陈版主：
自然人甲有A、B两个控股公司，现在A拿发明专利（自己研发的，但未资本化，无账面价值）向B出资取得其70%股权，这应当是同一控制下企业合并吧？发明专利评估价 700 万，B公司原注册资本 300 万元。
我的理解：A的这一业务为同一控制下的企业合并没有异议。具体会计处理如下：
在A公司单体层面，按评估值确认长投成本，评估增值部分不作为营业外收入，而是资本公积。
借：长投 贷：资本公积
B公司单本层面： 借：无形资产 贷：实收资本
A合并层面需要抵销： （ 1 ）长投与实收资本的抵销 （ 2 ）无形资产与资本公积的抵销
请问陈版主这样处理是否合适？谢谢！！

回答人：chenyiwei
A因为是同一控制下合并，故应按取得B的帐面净资产份额（其中A投入的专利按零值计算）中的相应份额（ 70 ％）作为长期股权投资成本，相应贷记资本公积。 B的个别报表层面，对该无形资产可按公允价值确定其成本，并以此为基础计算后续摊销金额。在A的合并报表层面需抵销该项无形资产的评估增值和对应的B公司实收资本，以及对应的摊销金额冲回。

提问人：yanggh770915 时间：2016-12-02 08:46:19
谢谢陈版主！ B公司按无形资产公允价值入账后，实收资本为 1000 。那么，A的长投账面成本是 210 （ 300 70% ）吗？还是700 （ 1000 70%）？ 如果A的长投账面成本是 210 ，在A合并层面如何抵消？

回答人：chenyiwei
长期股权投资成本应为 210 。把子公司的无形资产和实收资本、管理费用和累计摊销对冲后，子公司的净资产就会恢复到最原始的210 ，这样就可以与母公司的长期股权投资抵销了。